【裁判字號】    98,易,893
【裁判日期】    980430
【裁判案由】    竊盜
【裁判全文】
臺灣臺北地方法院刑事判決               98年度易字第893號
公  訴  人  臺灣臺北地方法院檢察署檢察官
被      告  丙○○
                    （現另案於臺灣臺北監獄執行中）
            甲○○
上列被告因竊盜案件，經檢察官聲請簡易判決處刑（98年度偵字
第7079號），本院受理後（98年度簡字第1292號），認不宜逕以
簡易判決處刑，改依通常程序審理，並判決如下：
    主  文
丙○○、甲○○共同攜盜兇器竊盜，均累犯，各處有期徒刑拾月
。扣案之剪刀、油壓剪、小鐵棒等各壹支沒收。
    事  實
一、前科及執行情形:
  (一)丙○○:
  (1)於民國90年間因違反毒品危害防制條例案件，經臺灣士林地
    方法院於90年12月20日以90年度簡字第1171號判處有期徒刑
    6 月確定，於93年3月11日執行完畢。
  (2)於93年間因違反毒品危害防制條例案件，經臺灣板橋地方法
    院於94年1月31日以93年度易字第1297號判處有期徒刑8月確
    定，於95年1月18日縮刑期滿執行完畢。
  (3)於94年間因違反毒品危害防制條例，經臺灣新竹地方法院於
    95年4月3日以95年度竹簡字第97號判處有期徒刑5月確定，
    於96年4月14日縮刑期滿執行完畢。
  (4)於96年間因犯竊盜罪，經本院於97年1月4日以96年度簡字第
    4135號判處有期徒刑5月確定，於97年10月12日縮刑期滿執
    行完畢。
  (5)於97年間因違反毒品危害防制條例，經臺灣士林地方法院於
    97年11月5日以97年度易字第33號分別判處有期徒刑10月、8
    月，合併定應執行有期徒刑1年4月確定; 及犯竊盜罪，經本
    院以97年度易字第885號判處有期徒刑1年，上訴後，臺灣高
    等法院於97年11月5日駁回上訴確定。上開各罪接續執行中
    （此部分不構成累犯）。
  (二)甲○○前於96年間因犯竊盜罪，經本院於97年1月14日以96
    年度簡字第4135號判處有期徒刑3月確定，於97年8月12日執
    行完畢。
二、丙○○及甲○○二人竟均仍不知悔改，復共同基於為自己不
    法所有意圖之犯意聯絡，於98年3月4日16時30分許，由丙○○預攜其所有客觀上可供兇器使用之剪刀、油壓剪、小鐵棒
    等各1支等工具，二人相偕騎乘腳踏車外出，於行經臺北市
    中山區○○○路○段108號前第10號停車格，見乙○○所使用
    之車牌號碼8493 -KV號自用小貨車（該車登記於乙○○所經
    營之德固企業股份有限公司名下）停放該處，車內放置乙○○所有手提紙袋1個（內裝有乙○○之身分證1枚、普通小客
    車駕駛執照1枚、金融卡【卡號:00-000000-000 號】、信用
    卡【卡號:0000000000000000 號】、DOPOD行動電話1支、美
    金44元【20元卷1張、10元卷2張、1元卷4張】、皮夾1個等
    物），認有可乘之機，即由甲○○往前站在約距2台車之處
    把風，丙○○則持其所攜之上開工具敲碎右側車窗（毀損部
    分未據告訴），竊取裝有上開物品之手提紙袋1個得手。丙○○隨即將甫竊得之物品交由甲○○保管。二人即準備騎乘
    腳踏車離去。行至上開路段120號前因二人形跡可疑，而為
    警盤查，當場扣得二人甫竊得之上開物品，而查悉上情。
三、案經臺北市政府警察局中山分局報告臺灣臺北地方法院檢察
    署檢察官偵查聲請簡易判決處刑。
    理  由
一、訊據被告丙○○坦承於上開時、地，以其所攜帶之上揭剪刀
    、油壓剪、小鐵棒等工具，敲碎被害人乙○○所使用之上開
    車輛右前車窗，而竊取被害人乙○○所有之上開財物等情不
    諱; 另被告甲○○雖坦承於上開時、地，與被告丙○○相偕
    騎乘腳踏車外出，並曾在被告丙○○竊車地點附近，以及被
    告丙○○曾將竊得之上開財物交付其保管而遭警查獲等情不
    諱，惟矢口否認有何共同竊盜之犯行，並辯稱: 我沒有幫忙
    把風，我是站在隔兩台車的地方，我不知道被告丙○○要去
    敲玻璃，我以為東西是他撿來的云云。惟查:
  (一)被告丙○○於上開時、地，以其所攜帶之上揭剪刀、油壓剪
    、小鐵棒等工具，敲碎被害人乙○○所使用之上開車輛右前
    車窗，而竊取被害人乙○○所有之上開財物等情，業據被告
    丙○○坦承不諱，並據證人即被害人乙○○於警詢時指陳:
    我於3月4日16時30分許發現我停放在臺北市中山區○○○路
    ○ 段108號旁第10號停車格內之自用小貨車遭不詳人打破右
    前之車窗，入車內竊盜，我沒發現竊嫌，但有一名計程車駕
    駛過來跟我說，他當時見到乙對男女，就在我停放車子之處
    所，形跡可疑的在我車窗遭打破的方向徘徊等語在案（參偵
    卷第19-22頁，證人乙○○雖未於本院審理時到庭作證，但
    被告二人於本院調查證據時，對證人乙○○於警詢時所為之
    證詞之證據能力並不爭執，是證人乙○○之上開證詞，依據
    刑事訴訟法第159條之5第2項規定，自得為證據，附此敘明
    。），並有搜索扣押筆錄、扣押物品目錄表、被害人乙○○
    所出具之贓物認領保管單、現場照片3張、扣案物照片3張、
    碎玻璃照片1張（參偵卷第26-30頁、39-41頁）在卷可稽。
    足認被告丙○○上開出於任意性之自白，核與事實相符，而
    可採信。
  (二)被告甲○○雖否認犯行，另被告丙○○於本審理中具結作證
    時亦證稱: 我是因為早上接到電話要去工作，剛好後來又被
    通知取消，所以我們就順便去逛逛。偷到東西後，我把整個
    紙袋交給被告甲○○，因為我包包不大，收一件風衣就滿了
    ，甲○○的車有籃子，所以交給她。我告訴她東西是我撿到
    的，她不知是我偷來的云云，但查:
  (1)被告甲○○於警詢時自承: 「我男朋友丙○○去打破他人車
    輛車窗竊取財物。」、「（知情該批贓證物係竊取得來之物
    品?）知道，是竊取的。」、「（丙○○打破車窗前是否預
    先告知你? 你站立於丙○○竊取車內財物現場距離多遠?）
    有，約20公尺。」、「我們一人其（騎）一輛腳踏車由台北
    車站騎到台北市中山區○○○路段及新生北路二段附近，於
    公園休憩時，丙○○發現停放於路旁之車輛車內有一只紙袋
    ，丙○○遂起意打破車窗竊取財物，叫我先去旁邊等待。」
    等語（參偵卷第15 -16頁）在案。而被告丙○○於警詢時，
    對警所詢: 「依據甲○○警訊筆錄供稱，你與甲○○係各自
    騎乘一部腳踏中前往，你發現該8493 -KV自小客車內放置一
    紙袋，你提議竊取該物品後，要其至一旁等待，你動手敲破
    車窗行竊物品，該過程是否屬實? 」時，亦答稱: 「是的」
    、「甲○○他知道我要去竊盜，但他不知道我行竊過程。」
    等語（參偵卷第12頁）。嗣於偵查中被告丙○○則復供稱:
    當天是從寧夏路住處出發，「我與甲○○都看到車內有紙袋
    。」、「我要甲○○走開。」，在場場有把偷到的東西拿給
    甲○○等語（參偵卷第62頁）。顯與被告丙○○於本院審理
    時所為: 我告訴甲○○東西是我撿到的，她不知是我偷來等
    證詞不相符。並與被告甲○○於警詢時所為之供詞有所出入
    。是被告丙○○於本院審理時所為上開證詞，是否真實，已
    非無疑問。
  (2)被告丙○○就其為何攜帶扣案工具出門一事，於本院審理時
    雖證稱: 攜帶工具是因當天早上接到電話要去工作，剛好後
    來又被通知取消，所以我們就順便去逛逛云云。但查被告丙○○於偵查時供稱: 當天是與被告甲○○是從寧夏路住處出
    發（參偵卷第62頁）。被告丙○○與被告甲○○二人既係相
    偕自被告丙○○住處出發，顯見被告丙○○並非要去上工，
    其攜帶扣案之工具出門應係另有目的。縱被告丙○○所證:
    係因要上工而攜帶工具出門等語為真。但查，本件被告二人
    行竊之時間為當日下午4時30分許，距離一般之早上8點或9
    點上工時間已有數小時之久，衡之常情，應會盡早通知取消
    上工，而不可能直到下午4時30分許，始通知取消工作。是
    被告丙○○亦當有充足之時間，將工具攜回家中。是本院認
    被告丙○○上開所證各節，應為臨訟虛捏之詞，難以採信。
  (3)被告丙○○就其為何交付竊得之財物予被告甲○○一事，於
    本院審理時另證稱: 將竊得之紙袋交給甲○○，是因伊所攜
    帶得包包太小放不下云云。但查，被告丙○○當日所竊得之
    上開手提紙袋不大，且裡面所放置之財物體積均極小。而被
    告丙○○當時所背負之包包，放入扣案之工具後，尚有極為
    充裕之空間足供放置竊得之財物。按之常情，理應將竊得之
    物立即藏放於包包內離開現場，以免遭查獲。縱裡面已先放
    置風衣，為掩飾竊行，亦當將原放在包包內之衣物拿出，而
    將竊得之財物藏放入包包內方合理。但被告丙○○卻不將該
    竊得之物藏入包包中，反而將之交付予站在一旁被告甲○○
    ，此不合常情甚明。是本院認被告丙○○此部分之證詞，亦
    為事後卸責之詞，不足採信。
  (4)綜上，足認被告丙○○於本院所為之上開證詞，係事後迴護
    被告甲○○所為之臨訟虛捏之詞，不足為被告甲○○有利認
    定之依據。
  (5)本院審酌被告甲○○與被告丙○○二人自被告丙○○位於寧
    夏路之家中相偕騎車外出閒逛時，被告丙○○已預先藏放扣
    案之工具於背包內，足認其二人當時已有行竊之打算。又綜
    合被告丙○○及甲○○二人分別於警詢及偵查中時所供上開
    各節，足認本件被告丙○○下手行竊之前，被告甲○○已與
    被告丙○○同時發現被害人乙○○停放於路旁之上開車輛內
    之財物。再由被告甲○○在二人發現車內財物後，即刻意站
    在該車前方不遠處，而由被告丙○○下手敲破車行竊，且被
    告丙○○竊取得手之後，立即將之交予被告甲○○保管等事
    實，足認被告二人在發現行竊目標後，已有共同行竊並分享
    行竊所得之意至明。其二人間就本件竊盜犯行，確有犯意之
    聯絡及行為之分擔。被告甲○○否認犯行，為卸責之詞，不
    足採信。
  (三)綜上事證，被告二人竊盜之犯行，事證明確，洵堪認定，應
    依法論科。
二、核被告二人所為，均係犯刑法第321條第1項第3款之攜帶兇
    器竊盜罪。被告二人就本件犯行有犯意之聯絡及行為之分擔
    ，均為共同正犯。又被告二人分別有如事實欄一所載之前科
    及執行情形，此有臺灣高等法院被告前案紀錄表在卷可參。
    其二人於分別受有期徒刑之執行完畢後，5年內再故意犯本
    件有期徒刑以上之罪，均為累犯，均應依刑法第47條第1項
    加重其刑。爰審酌被告二人均有前述之竊盜前科，其二人之
    素行均不佳，竟復為個人私利，而以行竊之方式滿足個人所
    須之動機，本次所竊得之財物數量，被告丙○○為主要下手
    行竊之人，以及被告丙○○於本院審理時坦承犯行之態度、
    另被告甲○○否認犯行，犯後態度不佳等一切情狀，分別量
    處如主文所示之刑。扣案之剪刀、油壓剪、小鐵棒等各1支
    ，係被告二人供犯罪所用之物，且係被告丙○○所有，業據
    被告丙○○供明在案，依共犯連帶沒收原則，爰均併依刑法
    第38條第1項第2款宣告沒收。
據上論斷，應依刑事訴訟法第452條、第284條之1、第299條第1
項前段，刑法第321條第1項第3款、第47條第1項、第38條第1項
第2款，判決如主文。
本案經檢察官楊智綸到庭執行職務
中    華    民    國    98    年    4     月    30    日
                  刑事第四庭    法  官  李桂英
上正本證明與原本無異。
如不服本判決應於收受送達後10日內向本院提出上訴書狀，並應
敘述具體理由；其未敘述上訴理由者，應於上訴期間屆滿後20日
內向本院補提理由書（均須按他造當事人之人數附繕本）「切勿
逕送上級法院」。告訴人或被害人如對於本判決不服者，應具備
理由請求檢察官上訴，其上訴期間之計算係以檢察官收受判決正
本之日期為準。
                                書記官  嚴君珮
中    華    民    國    98    年    4     月    30    日
附錄本案論罪科刑法條全文:
中華民國刑法第321條
（加重竊盜罪）
犯竊盜罪而有左列情形之一者，處6月以上、5年以下有期徒刑：
一、於夜間侵入住宅或有人居住之建築物、船艦或隱匿其內而犯
    之者。
二、毀越門扇、牆垣或其他安全設備而犯之者。
三、攜帶兇器而犯之者。
四、結夥三人以上而犯之者。
五、乘火災、水災或其他災害之際而犯之者。
六、在車站或埠頭而犯之者。
前項之未遂犯罰之。


司法院資訊處製作；財團法人民間司法改革基金會備份。
